ACORDAO-COMPLETO-2381480

ACÓRDÃO DE RELAÇÃO

ACÓRDÃO DE RELAÇÃO 13172/2019 ATA 39/2019 - PRIMEIRA CÂMARA

Acórdão 13172/2019-TCU-Primeira Câmara
Considerando que a unidade instrutiva não constatou ofensa ao regulamento da entidade vigente à época quanto ao uso dos recursos do Fundo Solidário de Desenvolvimento Cooperativo (Fundecoop) em projetos de âmbito nacional.
Considerando a alteração no regimento interno da entidade, por meio da Resolução 1.367/2015, que passou a destinar 40% da receita do Fundecoop à unidade nacional do Sescoop para alocação em programas nacionais e regionais.
Considerando que em 2015 o conselho nacional do Sescoop definiu novas diretrizes relativas a patrocínios e convênios.
Considerando a informação fornecida pelo Sescoop de que a entidade teria adotado medidas para a segregação dos recursos do Fundecoop e da unidade nacional nas demonstrações contábeis do exercício de 2016, em atendimento à recomendação da Controladoria-Geral da União (CGU) .
Considerando que, nos termos do art. 16, I, da Lei 8.443/1992, as contas somente serão julgadas regulares quando expressarem, de forma clara e objetiva, a exatidão dos demonstrativos contábeis, a legalidade, a legitimidade e a economicidade dos atos de gestão do responsável.
Considerando que, de acordo com o disposto no art. 10, III, da Instrução Normativa TCU 63/2010, conjugado com o disposto na Decisão Normativa TCU 147/2015, deve constar do rol de responsáveis o membro de órgão colegiado que, por definição legal, regimental ou estatutária, seja responsável por ato de gestão que possa causar impacto na economicidade, eficiência e eficácia da gestão da unidade.
Os ministros do Tribunal de Contas da União, reunidos em sessão da 1ª Câmara, com fundamento nos arts. 1º, I; 16, II; 18 e 23, II, da Lei 8.443/1992, nos arts. 1º, I, 208 e 214, II, do RI/TCU, na forma do art. 143, I, 'a', do RI/TCU, e de acordo com os pareceres convergentes emitidos nos autos, ACORDAM, por unanimidade, em acatar as razões de justificativa do Sr. Márcio Lopes de Freitas e julgar as contas a seguir relacionadas regulares com ressalva, em razão da impropriedade verificada e dar quitação aos responsáveis, e, com fundamento nos arts. 1º, I; 16, I; 17 e 23, I, da Lei 8.443/1992, nos arts. 1º, I, 207 e 214, I, do RI/TCU, regular as demais, com quitação plena.
- Caio Tibério Dornelles da Rocha; Cergio Tecchio; Deborah Virginia Macedo Aroxa; Dênio Aparecido Ramos; Geci Pungan; Marcio Lopes de Freitas; Marcos Antonio Zordan; Marisa Socorro Dias Durães; Onofre Cezário de Souza Filho; Renato Nóbile; Ronaldo Ernesto Scucato: aprovação das demonstrações contábeis do exercício de 2015 em desacordo com as atribuições estabelecidas nos arts. 14, V, 16, IV, 23, III, e 24, II, do regimento interno do Sescoop.
1. Processo TC-Processo 000.191/2017-5 (PRESTAÇÃO DE CONTAS - Exercício: 2015) 
	1.1. Responsáveis: Alex Pereira Freitas (XXX.446.651-XX) ; Ana Maria Vieira dos Santos Neto (XXX.572.611-XX) ; Caio Tibério Dornelles da Rocha (XXX.546.570-XX) ; Cergio Tecchio (XXX.776.289-XX) ; Deborah Virginia Macedo Aroxa (XXX.911.025-XX) ; Denisio Augusto Liberato Delfino (XXX.048.226-XX) ; Dênio Aparecido Ramos (XXX.359.941-XX) ; Erikson Camargo Chandoha (XXX.119.979-XX) ; Fabio Battistello (XXX.746.870-XX) ; Fatima Aparecida Rampin (XXX.485.848-XX) ; Geci Pungan (XXX.673.047-XX) ; Lucas Vieira Matias (XXX.814.758-XX) ; Manoel Valdemiro Francalino da Rocha (XXX.418.522-XX) ; Marcio Lopes de Freitas (XXX.067.008-XX) ; Marcos Antonio Zordan (XXX.592.730-XX) ; Marcos Diaz (XXX.228.709-XX) ; Maria Silvana Ramos (XXX.551.768-XX) ; Marisa Socorro Dias Durães (XXX.860.841-XX) ; Onofre Cezário de Souza Filho (XXX.620.051-XX) ; Remy Gorga Neto (XXX.374.981-XX) ; Renato Nóbile (XXX.178.698-XX) ; Ronaldo Ernesto Scucato (XXX.690.666-XX) ; Vera Lúcia de Oliveira (XXX.693.319-XX) .
	1.2. Entidade: Serviço Nacional de Aprendizagem do Cooperativismo – Unidade Nacional.
	1.3. Relator: Ministro-Substituto Weder de Oliveira.
	1.4. Representante do Ministério Público: Procurador Sergio Ricardo Costa Caribé.
	1.5. Unidade Técnica: Secretaria de Controle Externo do Trabalho e Entidades Paraestatais (SecexTrabalho) .
	1.6. Representação legal: Maria Lemus Pereira Ribeiro (37074/OAB-DF) e outros, representando Serviço Nacional de Aprendizagem do Cooperativismo - Unidade Nacional. 
	1.7. Determinações/Recomendações/Orientações: não há.

Primeira Câmara

Alex Pereira Freitas (XXX.446.651-XX); Ana Maria Vieira dos Santos Neto (XXX.572.611-XX); Caio Tibério Dornelles da Rocha (XXX.546.570-XX); Cergio Tecchio (XXX.776.289-XX); Deborah Virginia Macedo Aroxa (XXX.911.025-XX); Denisio Augusto Liberato Delfino (XXX.048.226-XX); Dênio Aparecido Ramos (XXX.359.941-XX); Erikson Camargo Chandoha (XXX.119.979-XX); Fabio Battistello (XXX.746.870-XX); Fatima Aparecida Rampin (XXX.485.848-XX); Geci Pungan (XXX.673.047-XX); Lucas Vieira Matias (XXX.814.758-XX); Manoel Valdemiro Francalino da Rocha (XXX.418.522-XX); Marcio Lopes de Freitas (XXX.067.008-XX); Marcos Antonio Zordan (XXX.592.730-XX); Marcos Diaz (XXX.228.709-XX); Maria Silvana Ramos (XXX.551.768-XX); Marisa Socorro Dias Durães (XXX.860.841-XX); Onofre Cezário de Souza Filho (XXX.620.051-XX); Remy Gorga Neto (XXX.374.981-XX); Renato Nóbile (XXX.178.698-XX); Ronaldo Ernesto Scucato (XXX.690.666-XX); Vera Lúcia de Oliveira (XXX.693.319-XX).

WEDER DE OLIVEIRA

Procurador Sergio Ricardo Costa Caribé.

PRESTAÇÃO DE CONTAS (PC)

Secretaria de Controle Externo do Trabalho e Entidades Paraestatais (SecexTrabalho).